Inventaris van het archief van het Bedrijfschap Edelmetaalnijverheid, 1955-1971
Nationaal Archief, Den Haag
Bedrijfschap Edelmetaalnijverheid
1955-1971
E20211
0.60 meter; 23 inventarisnummers.
Nationaal Archief, Den Haag
Bedrijfschap Edelmetaalnijverheid 1955-1971
Het archief van het Bedrijfschap Edelmetaalnijverheid (1955-1971) bevat naast stukken van algemene aard, stukken over afzonderlijke onderwerpen. Hieronder worden onder andere de volgende zaken begrepen: registratie van verordeningen, het leerlingstelsel en de vakopleiding en publicaties van verschillende vakinhoudelijke commissies en werkgroepen.
Archiefvorming
Geschiedenis van de archiefvormer
I n l e i d i n g
Wettelijke grondslag
Met de totstandkoming van de Wet op de Bedrijfsorganisatie in 1950 is een het gehele bedrijfsleven omvattende wetgeving gerealiseerd. De wet is een zogenaamde 'raamwet'. De wetgever biedt zo de ruimte om op onderscheiden gebieden van het economisch leven tegemoet te komen aan de specifieke eisen die aan de nog op te richten bedrijfslichamen worden gesteld.
Wet op de Bedrijfsorganisatie, 14 februari 1950 (Stb. K 22, 1950).
Het eerste hoofdstuk van de wet behandelt de Sociaal Economische Raad. De Raad heeft een tweeledige functie. Op de eerste plaats is hij een vast college van advies en bijstand aan de regering voor sociaal-economische aangelegenheden. Voorts is hij belast met een bestuurlijke taak ten aanzien van het bedrijfsleven. De Raad kan voor de bedrijfslichamen bindende voorschriften uitvaardigen omtrent de inrichting, de begroting en de financiën.
Het tweede hoofdstuk van de wet behandelt de samenstelling, bevoegdheden en taken van de bedrijfslichamen: de productschappen, de hoofdbedrijfschappen en bedrijfschappen. Hoofdbedrijfschappen zijn horizontale publiekrechtelijke organisaties van ondernemingen die in het bedrijfsleven een gelijke of verwante functie vervullen. Bedrijfschappen zijn bedrijfslichamen die zich hebben geconcentreerd op een bepaalde branche of bedrijfstak met de daaraan verbonden specifieke economische eisen. In het bestuur van bedrijfschappen zijn zowel werkgevers als werknemers vertegenwoordigd. Hoofdbedrijfschappen en bedrijfschappen hebben verordenende bevoegdheden.
Het Bedrijfschap voor de Edelmetaalnijverheid werd bij Koninklijk Besluit van 14 december 1955 (Stb. 577) ingesteld. Dit instellingsbesluit is éénmaal gewijzigd bij Koninklijk Besluit van 19 oktober 1965 (Stb. 471). Bij Koninklijk Besluit van 14 januari 1971 (Stb. 56) is het bedrijfschap opgeheven.
Bevoegdheden en taken van het bedrijfschap
Bevoegdheden en taken zijn in het derde artikel, eerste lid van het instellingsbesluit geformuleerd. Deze bestaan uit de regeling of nadere regeling van de navolgende onderwerpen:
het aanbieden en verstrekken van geschenken in de vorm van goederen en diensten
de verkoops-, leverings- en betalingsvoorwaarden en daar mede verband houdende aangelegenheden
de lonen en andere arbeidsvoorwaarden
de vakopleiding
de administratie van ondernemingen, waarvoor het bedrijfschap is ingesteld
het verstrekken van de voor de vervulling van de taak van het bedrijfschap benodigde gegevens
de inzage van boeken en bescheiden en de bezichtiging en opneming van bedrijfsmiddelen en voorraden, waarvoor het bedrijfschap is ingesteld
de registratie van de ondernemingen waarvoor het bedrijfschap is ingesteld.
Geschiedenis van het archiefbeheer
De geschiedenis van het archief
Het archief van het Bedrijfschap voor de Edelmetaalnijverheid was ondergebracht bij de Federatie Goud en Zilver te Den Haag. Het is in 1985 naar de Sociaal Economische Raad overgebracht en kort daarna geschoond aan de hand van de Lijst van voor vernietiging in aanmerking komende archiefbescheiden van lichamen, ingesteld op grond van het Tweede Hoofdstuk van de Wet op de Bedrijfsorganisatie.
30 januari 1979/ nr. MMA 197.820.
Het archief omvatte na deze schoning 1 strekkende meter en was in goede staat.
De verwerving van het archief
De rechtstitel is (nog) onbekend
Inhoud en structuur van het archief
2.06
Selectie en vernietiging
B i j l a g e
Lijst van vernietigde archiefbescheiden
Registratie: bestand van afgevoerde bedrijven
Boekhouding
blanco kwitanties
bank- en giroafschriften
girokaarten
afschriften onbetaalde kwitanties
rekeningen
kasboek
Overig: stukken betreffende deelname aan cursussen
Doublures
Aanwijzingen voor de gebruiker
Openbaarheidsbeperkingen
Volledig openbaar.
Materiële beperkingen
Aanvraaginstructie
Openbare archiefstukken kunnen online worden aangevraagd en gereserveerd. U kunt dit ook via de terminals in de studiezaal van het Nationaal Archief doen. Om te kunnen reserveren dient u de volgende stappen te volgen:
U maakt een profiel aan op www.gahetna.nl, en logt vervolgens in
Via de archiefinventaris (alleen de beschrijvingen met rode nummers) selecteert u het gewenste archiefstuk door op de knop 'Reserveren' te klikken
In het volgende scherm geeft u aan op welke dag u het archiefstuk wilt inzien
Indien u zich bevindt in de studiezaal en een tafelnummer heeft ontvangen kunt u dit nummer vermelden. Als u geen tafelnummer heeft kunt u tafelnummer 777 laten staan
Vervolgens bevestigt u uw reservering door deze te versturen.
Verwant materiaal
Beschikbaarheid van kopieën
Ontbrekende gegevens betreffende de door het bedrijfschap uitgevaardigde verordeningen zijn te vinden in het Mededelingenblad Bedrijfsorganisatie en het Verordeningenblad Bedrijfsorganisatie, beide uitgegeven door de Sociaal Economische Raad.
Verwante archieven
Nadere gegevens betreffende het bedrijfschap zijn te vinden in de archieven van de Sociaal Economische Raad (toegang 2.06.064); van de Directie Ordeningsvraagstukken van het Ministerie van Economische Zaken (toegang 2.06.059.18); van de Afdeling Publiekrechtelijke Organisatie van het Ministerie van Algemene Zaken; en van de Hoofdafdeling/ Directie Bedrijfsorganisatie en Ondernemingsraden van het Ministerie van Sociale Zaken en Werkgelegenheid. Natuurlijk kunnen ook de archieven van vakorganisaties en vakbonden van belang zijn voor verder onderzoek.
Beschrijving van de series en archiefbestanddelen
- Stukken van algemene aard, A
  - Jaarverslagen., 1956-1964, 1966-1968; 1; 1 pak
  - Agenda's, notulen en overige vergaderstukken van vergaderingen van het bestuur van het Bedrijfschap voor de Edelmetaalnijverheid., 1956-1970; 2-3; 2 pakken
    - 1956-1963, 2
    - 1964-1970, 3
  - Notulen van vergaderingen van het dagelijks bestuur., 1954, 1956-1969; 4; 1 pak
  - Ingekomen en minuten van uitgaande stukken., 1952-1964; 5-9; 5 omslagen
    - Van het Bedrijfschap voor de Edelmetaalnijverheid aan leden van het bedrijfschap., 5
    - Van de secretaris aan de voorzitter., 6
    - Van het bedrijfschap aan de Sociaal Economische Raad en enkele ministeries., 7
    - Van het bedrijfschap aan de Commissie-Financiën-bedrijfslichamen van de Sociaal Economische Raad., 8
    - Van het bedrijfschap aan het Centraal Registratiekantoor Detailhandel-Ambacht., 9
- Stukken betreffende afzonderlijke onderwerpen, B
  - Instelling, benoemingen en financieel beheer, I
    - Stukken betreffende de benoeming van bestuursleden en de ministeriële vertegenwoordiging., 1956-1970; 10; 1 pak
    - Begrotingen, rekening en verantwoording en accountantsrapporten., 1957-1964; 11; 1 pak
    - Stukken betreffende de opheffing van het bedrijfschap., 1969-1971; 12; 1 omslag
  - Taakuitoefening, II
    - Stukken betreffende de registratie van verordeningen., 1957-1967; 13; 1 omslag
    - Stukken betreffende heffings- en inningsverordeningen., 1957-1964; 14; 1 omslag
    - Ingekomen en minuten van uitgaande stukken betreffende het instellen van een adviescommissie inzake het leerlingstelsel., 1958-1963; 15; 1 pak
    - Notulen van vergaderingen van de Studiecommissie Vakopleiding., 1964; 16; 1 omslag
    - Stukken betreffende de Commissie Coördinatie Vakopleiding., 1968-1969; 17; 1 omslag
    - Notulen van vergaderingen van de Commissie voor de Vakwedstrijden., 1965; 18; 1 omslag
    - Stukken betreffende de instelling en reglementering van werkzaamheden van de Commissie Ondernemingsraden., 1958-1961; 19; 1 omslag
    - Verslagen van werkzaamheden van de Commissie Ondernemingsraden., 1958-1961; 20; 1 omslag
    - Rapport van de Commissie Normalisatie galvanische bedekkingen met zilver., 1961; 21; 1 stuk
    - Verslag van vergadering van de Commissie Normalisatie Pleet., 1968; 22; 1 stuk
    - Stukken betreffende de activiteiten en publicaties van de werkgroep "Edelmetaal" van het hoofdbedrijfschap Ambachten en de Stichting Ambachtscentrum., 1957-1963; 23; 1 pak